【裁判字號】    98,易,397
【裁判日期】    980616
【裁判案由】    竊盜
【裁判全文】
臺灣屏東地方法院刑事判決               98年度易字第397號
公  訴  人  臺灣屏東地方法院檢察署檢察官
被      告  甲○○
                    （
上列被告因竊盜案件，經檢察官提起公訴（98年度偵字第2950號
），本院於準備程序進行中，因被告就被訴事實均為有罪之陳述
，經告知簡式審判程序意旨，並聽取公訴人及被告意見後，本院
裁定依簡式審判程序審理，判決如下：
    主  文
甲○○犯攜帶兇器竊盜罪，共貳罪，均累犯，各處有期徒刑柒月
，扣案之鐵剪壹支沒收。應執行有期徒刑玖月，扣案之鐵剪壹支
沒收。
    事  實
一、甲○○於民國86年間因懲治盜匪條例案件，經本院以86年度
    訴字第497 號判處有期徒刑8 年，經上訴後撤回而確定；又
    於同年間，因麻藥案件經臺灣高雄地方法院以86年度訴緝字
    第334 號判處有期徒刑7 月確定，上開2 案接續執行，於91
    年7 月25日假釋出監（假釋嗣經撤銷，餘殘刑3 年8 月8 日
    ）；復於92年間，因施用毒品案件，經本院以92年度訴字97
    號判處有期徒刑7 月，又於同年間因竊盜案件，經本院以92
    年度屏簡字第1 號判處有期徒刑6 月確定，又於同年間因施
    用毒品案件，經本院以92年度屏簡字第187 號判處有期徒刑
    6 月確定；又於同年間因竊盜案件，經本院以92年度簡字50
    3 號判處有期徒刑6 月確定；又於93年間因詐欺案件，經本
    院以93年度簡字第1131號判處有期徒刑4 月確定。上開懲治
    盜匪條例案件與麻藥案件（嗣經減為3 月15日），經本院以
    96年度聲減字第693 號裁定定其應執行有期徒刑8 年3 月，
    其餘各罪亦經本院以同裁定分別減為3 月15日、3 月15日、
    3 月、3 月、3 月、2 月，應執行有期徒刑1 年2 月，併與
    前開假釋殘刑執行，於97年9 月10日縮短刑期執行完畢。詎
    仍不知悔改，竟意圖為自己不法之所有，分別基於竊盜犯意
    ，於98年4 月14日下午8 時許，為供行竊使用，先行於屏東
    市○○路上向某不知情之店家購得1 支鐵製材質、客觀上足
    以對人之生命、身體安全造成危險之鐵剪放入口袋後，至屏
    東縣屏東市○○路118 號家樂福量販店左方出入口，見乙○
    ○停放在該處之白色摺疊式腳踏車未上鎖，有機可趁，遂徒
    手竊取之（價值新臺幣《下同》2,200 元，業已發還乙○○
    ），得手後將之騎乘至屏東市○○路368 號檳榔攤前藏放。
    又於同日20時40分許，攜帶上開鐵剪至屏東市○○路564 號
    書香園租書廣場前，見陳慧芳所有之摺疊式腳踏車亦未上鎖
    ，再次徒手竊取（價值2,000 元，業已發還陳慧芳），於該
    部腳踏車業已置於甲○○自身實力支配之下時，為尾隨該處
    之員警當場逮捕，並扣得鐵剪1 支。
二、案經屏東縣政府警察局屏東分局報告臺灣屏東地方法院檢察
    署檢察官偵查起訴。
    理  由
一、本案被告甲○○所犯係死刑、無期徒刑、最輕本刑為3 年以
    上有期徒刑以外之罪，其等於準備程序就前揭被訴事實均為
    有罪之陳述，經告知簡式審判程序之旨，並聽取其等與公訴
    人之意見後，本院認無不得或不宜改依簡式審判程序進行之
    情，爰依刑事訴訟法第273 條之1 第1 項、第284 條之1 規
    定，裁定進行簡式審判程序。
二、上揭犯罪事實，業據被告甲○○迭於警詢、偵訊及本院審理
    時坦承不諱，核與證人即被害人乙○○、陳慧芳於警詢所證
    其等腳踏車於上開時、地失竊一事相符，並有扣押物品目錄
    表、贓物認領保管單2 紙、屏東市○○路家樂福4 月14日下
    午8 時40分之監視錄影翻拍畫面6 幀、現場照片10幀在卷可
    佐，並有鐵剪1 支扣案可證，綜上所述，本案事證明確，被
    告2次竊盜犯行，均堪認定。
三、按刑法第321 條第1 項第3 款之攜帶兇器竊盜罪，係以行為
    人攜帶兇器竊盜為其加重條件，此所謂兇器，其種類並無限
    制，凡客觀上足以對人之生命、身體、安全構成威脅，具有
    危險性之兇器均屬之，且只須行竊時攜帶此種具有危險性之
    兇器為已足，並不以攜帶之初有行兇之意圖為必要（最高法
    院55年台上字第547 號、79年台上字第5253號判例意旨參照
    ）。被告竊盜所攜帶之鐵剪整支材質均為鐵製，且前端黑色
    剪刀部分具有刀峰，有照片在卷可稽（警卷第27頁），是該
    支鐵剪應至為堅硬、銳利，若持之攻擊人，客觀上顯足以危
    害他人生命、身體安全，屬兇器無訛，被告持該支鐵剪雖無
    行兇意圖或以之為行竊工具，依上開說明，亦構成攜帶兇器
    竊盜之要件。核被告甲○○所為，係犯刑法第321 條第1 項
    第3 款之攜帶兇器竊盜罪。查被告甲○○有上開事實欄所載
    之前案紀錄，有卷附之臺灣高等法院被告前案紀錄表1 份可
    憑，其受有期徒刑執行完畢後，5 年以內故意再犯本件有期
    徒刑以上之各罪，皆為累犯，均依刑法第47條第1 項規定，
    加重其刑。又其所犯2 次加重竊盜罪間，犯意各別，行為互
    殊，應予分論併罰。爰審酌被告正值青壯，不以己力賺取財
    物，僅為供代步即隨意竊取他人財物，尊重他人財產權觀念
    薄弱，亦影響社會治安，惟念及其犯後坦承犯行，尚能知錯
    ，暨其等教育程度、生活狀況及竊得之物業已發還被害人等
    一切情狀，各量處如主文所示之刑，並定其應執行之刑。
四、至扣案之鐵剪1 支，雖於被告竊盜當時未持以使用，然該支
    鐵剪係被告案發前先行購置，預備行竊時剪斷大鎖所用，業
    據其供承在卷（偵卷第10頁、98年度聲羈第84號卷第21頁）
    ，是既為被告所有預備供犯罪所用之物，併依刑法第38條第
    1 項第2 款宣告沒收（司法院74年6 月15日廳刑一字第452
    號函參照）。
據上論斷，依應刑事訴訟法第273 條之1 第1 項、第299 條第 1
項前段，刑法第321 條第1 項第3 款、第47條第1 項、第51 條
第5 款、第38條第1 項第2 款，判決如主文。
本案經檢察官簡志祥到庭執行職務
中    華    民    國    98    年    6     月     16    日
                  刑事第二庭    法  官  劉怡孜
以上正本證明與原本無異。
如不服本判決應於收受判決後10日內向本院提出上訴書狀，並
應敘述具體理由；其未敘述上訴理由者，應於上訴期間屆滿後
20日內向本院補提理由書（均須按他造當事人之人數附繕本）
「切勿逕送上級法院」。
中    華    民    國    98    年    6     月    17    日
                                書記官  馮得弟
附錄本案論罪科刑法條：
中華民國刑法第321條第1項
（加重竊盜罪）
犯竊盜罪而有左列情形之一者，處 6 月以上、 5 年以下有期徒
刑：
一、於夜間侵入住宅或有人居住之建築物、船艦或隱匿其內而犯
之者。
二、毀越門扇、牆垣或其他安全設備而犯之者。
三、攜帶兇器而犯之者。
四、結夥三人以上而犯之者。
五、乘火災、水災或其他災害之際而犯之者。
六、在車站或埠頭而犯之者。


司法院資訊處製作；財團法人民間司法改革基金會備份。
